臺灣臺北地方法院民事判決　　　　　　　96年度訴字第2227號
原　　　告
即反訴被告　丙○○
訴訟代理人　林靜文律師
被　　　告
即反訴原告　丁○○
被　　　告　乙○○
共　　　同
訴訟代理人　陳達成律師
共　　　同
複代理人　　甲○○
上列當事人間履行契約等事件，本院於民國96年12月14日言詞辯
論終結，判決如下：
    主  文
被告丁○○應給付原告新台幣100萬元及自民國96年2月8日起至
清償日止，按年息5%計算之利息。
被告乙○○應給付原告新台幣100萬元及自民國96年1月2日起至
清償日止，按年息6%計算之利息。
前二項，如有一被告給付，其餘被告免其給付之義務。
原告其餘之訴駁回。
訴訟費用由被告連帶負擔。
本判決第1項於原告以新台幣34萬元供擔保後，得假執行；但被
告如以新台幣100萬元為原告預供擔保，得免為假執行。
原告其餘假執行之聲請駁回。
反訴原告之訴及其假執行之聲請均駁回。
反訴訴訟費用由反訴原告負擔。
    事實及理由
一、本訴部分兩造之聲明及陳述：
  (一)原告主張：
    1.原告與被告丁○○原共同出資購買台北縣貢寮鄉○○○段
      土地，因投資土地款項互相找補之緣故，兩造於民國（下
      同）95年8月12日以書面協議，以原告配偶詹麗敏所有，
      位於台北市○○區○○段四小段673、674地號土地持分各
      1/9（以下簡稱系爭土地），移轉予被告丁○○或出售之
      ，被告丁○○於出售或移轉完成時，同意給付原告新台幣
      （下同）100萬元，並由被告乙○○簽發如原證三所示支
      票乙張與原告（票號AZ0000000號、受款人為訴外人詹麗
      敏，詹麗敏將支票背書轉讓與原告）。原告已於95年10月
      5日將系爭土地過戶予被告丁○○，丁○○復於95年11月
      27日出售並移轉所有權登記予訴外人陳悠美，原告已履行
      95年8月12日協議書之條件，但被告交付之上開支票經提
      示竟不獲兌現，經原告委請律師發函協商，惟被告等迄今
      仍未履行。爰依系爭協議書請求被告丁○○給付100萬元
      及其遲延利息；依票據關係請求被告乙○○給付票款100
      萬元及其利息。
    2.對於被告抗辯之陳述：
      (1)被告辯稱原告於89年間即已承諾「無償」移轉過戶系爭
        土地及其上建物（即建號654之建物持分1/3，以下簡稱
        系爭建物）予被告丁○○，惟當時詹麗敏尚非建物所有
        人，詹麗敏係95年3月27日始取得系爭土地上之建物持
        分，故不能為此承諾。兩造數度協商時，被告乙○○提
        出以20萬元承購該建物，而詹麗敏要求30萬元，此可見
        系爭土地上之建物並非無價值；兩造已於95年8月12日
        另訂系爭協議書，原告已依協議內容履行移轉系爭土地
        之義務，被告即應依約給付一百萬元之票款或補貼價款
        ，其抗辯原告應一併移轉系爭建物予被告丁○○並無依
        據。
      (2)系爭協議內容，係被告乙○○親書，被告丁○○提出，
        兩造協議完成，原告並已履行協議書內容條件，何來詐
        欺被告。又原告依系爭協議書之約定，將系爭土地移轉
        與被告，被告出售土地已獲利數千萬元，詎其竟在原告
        起訴後，以律師函撤銷其意思表示，藉圖不兌現給付一
        百萬元與原告，其居心叵測。
      (3)被告撤銷意思表示之時間點在原告提起本訴訴訟後，其
        迄今無法舉證如何遭原告詐欺或脅迫之意思表示，自難
        採信。
      (4)被告抗辯遭原告詐欺並非實情，已如上述，則被告乙○
        ○主張惡意抗辯而拒絕給付票款亦無理由。
    3.聲明：(1)被告丁○○應給付原告100萬元及自起訴狀繕本
      送達被告翌日起至清償日止，按年息百分之五計算之利息
      。(2)被告乙○○應給付原告100萬元及自96年1月1日起至
      清償日止，按年息6%計算之利息。(3)前二項聲明，如有一
      被告給付，其餘被告免其給付之義務。(4)第一項聲明，原
      告願供擔保，請准宣告假執行。(5)第二項聲明，請依職權
      宣告假執行。
  (二)被告辯稱：
    1.原告於89年6月25日、89年7月12日即已承諾將系爭673、
      674地號土地詹麗敏名下持分及其上建物，過戶給被告丁
      ○○，原告並已將該二筆土地所有權狀及過戶文件交給被
      告丁○○，足證系爭二筆土地已自合夥中分析出，並由被
      告丁○○分得，惟原告自此避不見面，被告於95年8月12
      日尋獲原告時，原告竟利用被告急於出售該土地之情況下
      ，陷被告丁○○於錯誤，趁機敲詐100萬元始願意移轉系
      爭土地，以詐術隱匿該二筆土地上654建號建物，被告擔
      心其再度逃匿，不得不忍痛簽下協議書，同意給付100萬
      元。詎原告取得系爭100萬元支票後，拒不依約將系爭土
      地上系爭建物（即建號654建物，詹麗敏名下之應有部分
      1/3）移轉給被告丁○○。故95年8月12日協議書係被告被
      原告詐欺之情況下所簽訂，被告丁○○已於96年3月23日
      以律師函撤銷該協議中「同意補貼壹佰萬元給原告」之意
      思表示，依民法第92條第1項前段及第114條第1項之規定
      ，該「同意補貼壹佰萬元給原告」之意思表示即自始無效
      ，故被告丁○○無給付原告100萬元之義務。
    2.原告並未依約將系爭建物移轉登記給被告丁○○，實非依
      債之本旨履行，蓋以兩造合資買受台北市○○段或台北縣
      貢寮鄉○○○○段之土地，被告丁○○只負責出資，其他
      有關事項均由原告處理，揆諸原告與被告丁○○之89年6
      月25日及95年8月12日協議書，原告均應移轉系爭土地予
      丁○○，可見被告丁○○已經支付土地價金，原告自應將
      系爭建物一併移轉，始合於債之本旨。
    3.被告乙○○簽發系爭支票給被告係確信原告依協議書應移
      轉之系爭土地及系爭建物，而非僅移轉系爭土地；依被告
      乙○○從事不動產仲介之經驗，土地買賣或交換過戶，其
      上老舊建物應一併辦理移轉所有權登記，而不論該建物是
      否辦理保存登記。原告隱匿系爭土地上有建物，並將該建
      物移轉登記至配偶詹麗敏名下，故原告係惡意取得系爭支
      票，依票據法第14條之規定，原告不得享有票據上之權利
      ，故被告乙○○即無給付100萬元票款之義務。
    4.聲明：(1)原告之訴及假執行之聲請均駁回。(2)如受不利判
      決，願供擔保請准宣告免為假執行。
二、反訴部分兩造之聲明及陳述：
  (一)反訴原告主張：
    1.反訴原告出資1/2與反訴被告合夥購買土地，並由反訴被
      告處理有關訂約、過戶及記帳事宜，而又兩造係於77年5
      月20日兩造合資購買木柵段四小段672、673、674地號土
      地時，即包含其上654建號之建物在內。該次買賣以反訴
      被告名義出面訂立之不動產買賣契約書（見反證二）建物
      標示中，即載明建號654之建物為買賣標的物故系爭土地
      及其上系爭建物應屬合夥人共有。反訴原告完全信賴反訴
      被告的代書身分，認為由其具名訂約，權利應能獲得較佳
      保障，豈料反訴被告竟心術不正，惡意保留系爭建物所有
      權（登記在詹麗敏名下建號654 之1/3持分），惟反訴原
      告已經支付合夥價金，則系爭土地所有權於移轉登記給反
      訴原告丁○○時，豈有保留舊有建物之理？
    2.反訴被告於96年3月18日將系爭建物辦理所有權移轉登記
      至配偶詹麗敏名下，再於95年8月12日之差額補償協議產
      權移轉過程中，惡意隱匿系爭建物，未將系爭建物隨同基
      地所有權移轉登記給反訴原告丁○○，嗣詹麗敏於96年5
      月22日將系爭建物移轉予第三人方財源，反訴被告已無法
      移轉系爭建物給反訴原告，而反訴原告若有系爭建物與系
      爭土地一併出賣，價格至少可以多出100萬元，故反訴原
      告有100萬元之期待利益，此即為反訴原告所受損害，故
      反訴被告應給付反訴原告損害賠償100萬元及自89年7月12
      日起至清償日止，按年息5%計算之利息。
    3.又兩造於77年間合資購買宜蘭縣貢寮鄉○○段約67甲土地
      ，大部分均先以反訴被告或其配偶詹麗敏名義登記產權。
      惟其等未經反訴原告丁○○同意，即私自設定抵押權貸款
      花用，更曾謊報15張以上土地所有權狀遺失，盜賣與反訴
      原告合資購買之土地。該部分業經反訴原告提起涉嫌侵占
      及偽造文書罪之刑事訴訟在案。又反訴原告丁○○在致反
      訴被告之律師函（見被證二）中，亦明確說明反訴被告蓄
      意詐欺之事實。
    4.反訴原告係以89年7月12日承諾書為請求權基礎，反訴被
      告承諾在三個月將兩造帳目結算清楚並辦理過戶，故消滅
      時效應自89年7月12日起算，依此計算，反訴原告之請求
      權並未罹於時效。
    5.聲明：(1)反訴被告應給付反訴原告100萬元及自95年5月19
      日起至清償日止按年息5%計算之利息。(2)願供擔保，請准
      宣告假執行。
  (二)反訴被告辯稱：
    1.兩造間協議書並不涉及土地買賣，而係土地交換，反訴被
      告在本訴中請求之100萬元乃交換土地差額找補之對價，
      並非如同反訴原告所稱依合夥關係移轉土地，且應將系爭
      土地之地上建物一併過戶給付反訴原告。況反訴原告稱反
      訴被告隱匿之系爭土地上詹麗敏名下之系爭建物，惟詹麗
      敏係95年間始取得，於前揭89年協議書簽訂當時，系爭土
      地上之建物尚非訴外人詹麗敏所有，故反訴原告所稱並非
      實情。
    2.反訴原告丁○○稱反訴被告於訂立系爭協議書後即逃逸無
　　　蹤，亦屬無稽，反倒是丁○○常言居住花蓮，而無法與之
      聯絡。
    3.反訴原告丁○○稱未分配到台北縣貢寮鄉土地，亦屬不實
      ，乃反訴原告丁○○名下尚有台北縣貢寮鄉○○○○段第
      355、353、22之3、17七地號土地，兩造早於81年出售貢
      寮鄉五十多甲土地，丁○○分得三千多萬元之金額，即避
      不見面，且不願支付其分擔額約一千多萬元土地款，致反
      訴被告獨自背負沈重之銀行本息負擔，而後無法負擔致反
      訴原告信用毀損，
    4.兩造於起訴前協調時，反訴原告丁○○稱系爭建物無價值
      ，指稱建物於兩造共同買受土地時，即有含在內，惟反訴
      原告乙○○曾欲補貼訴外人詹麗敏20萬元，因詹麗敏覺得
      太低而協議未成。反訴被告買受系爭建物時，亦有補貼當
      時地主20萬元，此觀諸契約末尾之條款附註即明，該建物
      並非反訴原告屬稱毫無價值。反訴原告原是主張系爭建物
      無價值，嗣又主張情勢變更，稱該建物應有100萬元之價
      值，實自相矛盾。
    5.退萬步言，反訴原告指稱兩造於77年另外之協議書有包含
      此部分建物之移轉，其請求權亦罹於時效，並予敘明。
    6.聲明：反訴原告之訴駁回。
三、兩造不爭執之事實：
  (一)兩造於89年6月25日立協議書（見本院卷第44頁）、95年8月
    12日簽訂協議書（見本院卷第6頁）、原告曾於89年7月12日
    出具承諾書（見本院卷第38頁）。
  (二)系爭支票經提示於96年1月2日退票（見本院卷第14頁）。
  (三)系爭土地所有權於95年10月5日已經移轉登記為被告丁○○
    所有，丁○○復於95年11月27日移轉登記給訴外人陳悠美。
  (四)被告丁○○於96年3月23日以律師函表示其撤銷95年8月12日
    協議書之意思表示（見本院卷第42頁）。
  (五)系爭登記在詹麗敏名下之建號654建物，起訴後於96年5月22
    日移轉至第三人方財源名下。
  (六)上開事項有協議書、承諾書、系爭土地異動索引、支票及退
    票理由單各影本等，附卷可稽，堪信為真實。
四、本院之判斷：
  (一)本訴部分：
    1.原告依據系爭95年8月12日協議書請求被告丁○○給付100
      萬元有無理由？
      (1)查系爭95年8月12日協議書之內容略以「(一)雙方合夥投
        資買賣貢寮鄉○○○○段地之土地，雙方同意以台北市
        文山區○○段○○段673、674地號詹麗敏所有持分土地
        各1/9移轉予甲方（即被告丁○○）或出售之。(二)甲於
        於出售或移轉完成時，同意付乙方（即原告）新台幣壹
        佰萬元正（開立95年12月31日支票予乙方）」，有協議
        書附卷可稽；原告已將系爭673、674地號詹麗敏所有持
        分土地各1/9移轉予被告丁○○，為兩造不爭執，原告
        主張其已完成協議書條件，可以採信。
      (2)被告抗辯系爭協議書已因撤銷，惟按被詐欺而為意思表
        示者，依民法第92條第1項之規定，表意人固得撤銷其
        意思表示，惟主張被詐欺而為表示之當事人，應就此項
        事實負舉證責任，有最高法院44年台上字第75號判例可
        憑；民法第92條第1項所謂詐欺，係欲相對人陷於錯誤
        ，故意示以不實之事，令其因錯誤而為意思表示，有最
        高法院56年台上字第3380號判例可參；民法第92條第1
        項所謂詐欺，雖不以積極之欺罔行為為限，然單純之緘
        默，除在法律上、契紙上或交易之習慣上就某事項負有
        告知之義務者外，其緘默並無違法性，即與本條項之所
        謂詐欺不合，亦有最高法院33年上字第884號判例可參
        。本件原告否認詐欺被告，自應由被告就其被詐欺負舉
        證責任。經查，被告以原告隱匿系爭673、674地號上有
        建號654建物存在，陷其於錯誤云云，惟系爭協議書乃
        被告擬具後交由原告簽字，為兩造不爭執，可見系爭建
        物未予列入協議範圍並非原告所決定，無法證明原告故
        意示以不實之事；又兩造協議範圍如何，是否包括建號
        654之建物本應經雙方合意，被告並未證明系爭建物已
        列入協議或者原告有告知義務；系爭建物係有辦理保存
        登記之建物，系爭土地上有系爭建物此由土地登記簿謄
        本，被告可以查悉，參以被告所提原告與訴外人張陳嘉
        業間不動產買賣契約書末尾有「建號654座落北市○○
        區○○段4小段672、673、674地號土地」（見本院卷第
        54頁），被告亦可知悉系爭土地上有建物，故被告以原
        告於兩造協議時未提及系爭建物構成詐欺，而撤銷其意
        思表示，並不可取。
      (3)被告又抗辯兩造協議原告應隨同移轉系爭建物，原告僅
        移轉土地而未移轉建物，原告尚未依債之本旨給付云云
        。查原告曾於89年7月12日出具承諾書，並與被告丁○
        ○二度協議（協議日期：89年6月25日及95年8月12日）
        ，其中89年6月25日立協議書內容略以「茲因協商共同
        合夥持有貢寮鄉○○○○段土地之分配，．．．89 年6
        月25日協議內容簡述如左(1)甲方（即被告丁○○）尚未
        支付土地款，經雙方結算後，同意由甲方應持分土地扣
        除之。(2)乙方（即原告）同意將大石壁坑段土地尚未辦
        理過戶之土地過戶予甲方，並同意將台北市○○段673
        、674地號土地詹麗敏名下持分土地等值過戶予乙方。
        」、被告89年7月12日承諾書（見本院卷第38頁）內容
        略以「依據89.6.28本人與台端所立協議書，本人同意
        在三個月將雙方帳目結算清楚，並將結算後剩餘應過戶
        之土地證件壹次備齊、用印交台端辦理過戶。原則上將
        簡峰名下之大石壁坑段15、17-1、21、23-2地號．．
        ．」及系爭95年8月12日協議書（見本院卷第44頁、45
        頁），觀諸上開協議書及承諾書之內容均無移轉系爭建
        物之約定，被告此部分抗辯亦無可取。
      (4)兩造89年6月28日協議書固未提及被告應給付100萬元，
        惟原告並非依據89年6月28日之協議書請求；兩造既已
        於95年8月12日重新協議，並約定原告移轉系爭土地予
        被告時，被告應給付原告100萬元，原告據以請求洵屬
        有據，被告以兩造89年6月28日之協議並無此約定，為
        抗辯事由，委不足取。
      (5)原告既已協議書履行，其主張依協議書(二)之約定請求被
        告丁○○給付100萬元及其遲延利息，即屬有據。
    2.原告請求被告乙○○給付票款100萬元有無理由？
      (1)被告乙○○不否認其為發票人及系爭支票經提示未獲付
        款，但主張原告是票據法第14條第1項規定之惡意取得
        票據者，認原告不得享有票據上之權利。按票據法第14
        條所謂以惡意取得票據者，係指明知或可得而知轉讓票
        據之人，就該票據無權處分而仍予取得者而言（最高法
        院52年台上字第1987號判例參照）。本件支票既由被告
        乙○○簽發以詹麗敏為受款人，再由詹麗敏背書交與原
        告，此一交付過程為兩造所不爭執，原告顯非自無權處
        分之人取得得該支票，即不構成票據法第14條第1項之
        惡意。
      (2)次按支票發票人應照支票文義擔保支票之支付；執票人
        向支票債務人行使追索權時，得請求自為付款提示日起
        之利息，如無約定利率者，依年利六釐計算，票據法第
        126 條、第133條定有明文。查原告持有以被告為發票
        人，票號AZ0000000、發票日95年12月31日、以安泰商
        業銀行新店分行為付款人之支票乙紙，於96年1月2日提
        示未獲付款之事實，業據提出支票及退票理由單為證（
        見本院卷第13、14頁），則原告依上開規定，請求被告
        給付票款及其利息，於法有據。
    3.從而，原告依95年8月12日協議書之約定，請求被告給付
      丁○○給付100萬元及自起訴狀繕本送達翌日即96年2月8
      日起至清償日止，按年利率5%計算之利息；請求被告乙○
      ○給付票款100萬元，及自96年1月2日起至清償日止，按
      年利六釐計算之利息，均有理由，應予准許。逾此範圍之
      請求則無理由，應予駁回。
  (二)反訴部分：
    1.程序部分：本件反訴原告請求損害賠償，其訴訟標的與本
      訴標的及其防禦方法相牽連，核與民事訴訟法第260條之
      規定相符，應予准許。按訴狀送達後，原告不得將原訴變
      更或追加他訴，但因情事變更而以他項聲明代最初之聲明
      者，不在此限，民事訴訟法第256條第3款定有明文。次按
      民事訴訟法第256條第3款所謂因情事變更，而以他項聲明
      代最初之聲明，係為訴訟上之便宜而設之規定，祇須情事
      確屬變更，即有其適用。故其情事之變更，係發生於起訴
      前或起訴後，在非所問，有最高法院43年台抗字第23號判
      例可資參照。本件反訴原告於起訴時原係訴請「反訴被告
      應將坐落於台北市○○區○○段四小段672、673、674地
      號上654建號之建物，登記在詹麗敏名下持分三分之一所
      有權移轉登記予反訴原告丁○○。」，嗣於96年9月7日具
      狀更正訴之聲明為「反訴被告應給付反訴原告丁○○新台
      幣壹佰萬元及自2000年7月12日起至清償日止按年利率百
      分之五計算之利息。」，合於前揭規定，應予以准許，均
      先予敘明。
    2.反訴原告主張兩造合資購買木柵段四小段672、673、674
      地號土地時，即已包含其上系爭建物在內，嗣後兩造在差
      額補償協議產權移轉過程中，反訴被告隱匿系爭建物所有
      權（即登記在詹麗敏名下建號654之1/3持分），未隨同基
      地所有權移轉登記給反訴原告，而系爭建物已於起訴前移
      轉所有權予第三人，為此請求損害賠償100萬元云云，反
      訴被告則以前詞置辯，本院審酌如下：
      (1)按當事人主張有利於己之事實者，就其事實有舉證之責
        任，此為民事訴訟法第277條前段所明定。又按民事訴
        訟如係由原告主張權利者，應先由原告負舉證之責，若
        原告先不能舉證，以證實自己主張之事實為真實，則被
        告就其抗辯事實即令不能舉證，或其所舉證據尚有疵累
        ，亦應駁回原告之請求，有最高法院17年上字第917號
        判例可資參照。反訴原告主張反訴被告應依約無償移轉
        系爭654建號建物予反訴原告，經反訴被告否認，依上
        開說明，應由反訴原告負舉證責任。
      (2)反訴原告主張依兩造89年7月12日之協議應移轉系爭建
        物，惟觀諸89年7月12日承諾書之內容（見本院卷第38
        頁），並無反訴被告應移轉系爭土地及系爭建物之約定
        ，反訴原告據以主張反訴被告應移轉系爭建物，委不足
        取。
      (3)反訴原告又以系爭建物是兩造合夥買受，其價金已經付
        清，反訴被告應予移轉應有部分，亦經反訴被告予以否
        認，辯稱兩造協議是為交換土地，而以系爭土地找補，
        核與系爭協議書內容「(一)雙方合夥投資買賣貢寮鄉○○
        ○○段之土地資買賣貢寮鄉○○○○段地之土地，雙方
        同意以台北市○○區○○段四小段673、674地號詹麗敏
        所有持分土地各1/9移轉予甲方（即被告丁○○）或出
        售之。」等語相符，反訴被告之抗辯尚非空言；依承諾
        書及協議書之內容，亦不足以證明系爭土地或建物是合
        夥標的；參以兩造所立協議書及承諾書從未提及系爭建
        物，反訴原告依合夥關係主張反訴被告應移轉系爭建物
        ，亦無可採。
    2.從而，反訴原告請求損害賠償100萬元及自89年7月12日起
      至清償日止按年息5%計算之利息，為無理由。
五、綜上所述：
  (一)本訴部分，原告依95年8月12日協議書之約定，請求被告丁
    ○○給付100萬元及自起訴狀繕本送達翌日即96年2月8日起
    至清償日止，按年利率5%計算之利息；請求被告乙○○給付
    票款100萬元，及自96年1月2日起至清償日止，按年利六釐
    計算之利息，均有理由，應予准許。逾此範圍之請求則無理
    由，應予駁回。本件被告二人基於協議書及票據之不同之發
    生原因，就同一內容之，對於原告各負給付100萬元之義務
    ，其中一被告為給付，另一被告即免為其責任。就訴之聲明
    第1項（即被告丁○○部分）兩造各陳明願供擔保，請准宣
    告假執行及免為假執行，經核於法均無不合，爰各酌定相當
    擔保金額，併予准許之；至訴之聲明第2項（即被告乙○○
    部分），原告聲請依職權宣告假執行，惟其不符合民事訴訟
    法第389條之規定，應予駁回。
  (二)反訴部分，反訴原告本於89年7月12日承諾書內容主張反訴
    應移轉系爭建物，因反訴被告已於起訴前將系爭建物所有權
    移轉予第三人，為此請求損害賠償100萬元及自89年7月12日
    起至清償日止按年息5%計算之利息，為無理由，應予駁回。
    反訴原告之訴既經駁回，其假執行失所依據，應併駁回之。
六、按民事，法律所未規定者，依習慣，民法第1條雖有明文，
    惟系爭建物係已辦理保存登記之不動產，其移轉應以書面為
    之，民法第760條定有明文，依民法第1條之規定，自無適用
    習慣之餘地，自無傳喚證人之必要。兩造其餘主張陳述及所
    提之證據，經本院審酌後，認均不足以影響本判決之結果，
    均毋庸再予論述，附此敘明。
七、據上論結，原告之訴為有理由，反訴原告之訴為無理由，依
    民事訴訟法第78條、第390條第2項、第392條第2項，判決如
    主文。
中　　華　　民　　國　　96　　年　　12　　月　　28　　日
                  民事第五庭    法  官　林妙黛
以上正本係照原本作成。
如對本判決不服，需於收受本判決後20日內向本院提出上訴狀。
中　　華　　民　　國　　96　　年　　12　　月　　28　　日
                    　　　　　　書記官　黃媚鵑
附錄：
民事訴訟法第三百九十二條：
法院得宣告非經原告預供擔保，不得為假執行。
法院得依聲請或依職權，宣告被告預供擔保，或將請求標的物提
存而免為假執行。
依前項規定預供擔保或提存而免為假執行，應於執行標的物拍定
、變賣或物之交付前為之。
